【裁判字號】    92,訴,263
【裁判日期】    920411
【裁判案由】    毒品危害防制條例
【裁判全文】
臺灣桃園地方法院刑事判決                          九十二年度訴字第二六三號
    公  訴  人  臺灣桃園地方法院檢察署檢察官
    被      告  甲○○
右列被告因違反毒品危害防制條例案件，經檢察官提起公訴（九十一年度毒偵字第三
二六六號、九十一年度毒偵緝字第五一二號），本院判決如左：
    主  文
甲○○連續施用第一級毒品，累犯，處有期徒刑捌月，扣案海洛因貳小包（合計驗後
淨重零點三二公克）、海洛因壹瓶（驗後淨重零點七公克）均沒收銷燬之，扣案針筒
捌支沒收。又連續施用第二級毒品，累犯，處有期徒刑肆月，扣案安非他命柒小包（
七小包合計毛重五點二公克）沒收銷燬之，扣案吸食器貳組沒收。應執行有期徒刑拾
月，扣案海洛因貳小包（合計驗後淨重零點三二公克）、海洛因壹瓶（驗後淨重零點
七公克）、安非他命柒小包（七小包合計毛重五點二公克）均沒收銷燬之，扣案針筒
捌支、吸食器貳組，均沒收。
    事  實
一、甲○○前曾於民國八十七年間因竊佔案件，經法院判處有期徒刑三月確定，復於
    八十九年間因違反槍砲彈藥刀械管制條例案件，經法院判處有期徒刑四月確定，
    兩罪接續執行至九十年四月二日期滿執行完畢，又於八十九年間因施用毒品案件
    ，經本院裁定送觀察、勒戒後，認有繼續施用毒品之傾向，再經本院裁定令入戒
    治處所施以強制戒治，旋又經本院裁定停止戒治，並交付保護管束在外，繼而又
    遭本院裁定撤銷停止戒治，令入戒治處所施以強制戒治，嗣戒治期滿，由台灣桃
    園地方法院檢察署檢察官於八十九年十一月十日以八十九年度戒偵字第六七八號
    為不起訴處分確定。詎甲○○尚不知悔改，又基於施用第一級毒品海洛因之概括
    犯意，於上開不起訴處分後五年內，自九十一年一月間某日起至同年九月十八日
    凌晨五時十三分許起回溯二十四小時內某時止，連續在其桃園縣大園鄉竹圍村九
    鄰竹圍一六０號住處施用海洛因，約一星期一次。另基於施用第二級毒品安非他
    命之概括犯意，於九十一年一月間某日起至同年九月十八日凌晨五時十三分許起
    回溯九十六小時內某時，連續在其上址住所施用安非他命，達三次以上。嗣甲○
    ○分別於九十一年二月三日晚間十時許，在桃園縣中壢市○○○街、元化路口
    ，為警初次查獲，並扣得海洛因二小包（合計驗後淨重零點三二公克）、甲○○
    所有供施用海洛因之針筒二支；九十一年七月十一日凌晨二時許，在桃園縣中
    壢市○○路、中原路口，為警再度查獲，並扣得安非他命二小包（合計毛重一點
    九公克）；九十一年七月十二日晚間九時三十分許，在桃園縣中壢市○○路七
    號七樓之一，為警三度查獲，並扣得安非他命一小包（毛重零點八公克）、甲○
    ○所有供施用安非他命之吸食器一組；九十一年九月十七日下午六時三十分許
    ，在桃園縣中壢市五權里三鄰上三座屋三十七之二號，為警四度查獲，並扣得甲
    ○○所有之海洛因一瓶（驗後淨重零點七公克）、安非他命四小包（合計毛重二
    點五公克）、供施用海洛因之針筒六支、供施用安非他命之吸食器一組。
二、案經桃園縣警察局、桃園縣警察局中壢分局、桃園分局、八德分局、新竹縣警察
    局竹北分局先後報請台灣桃園地方法院檢察署檢察官偵查起訴。
    理  由
一、訊據被告甲○○坦承右揭施用第一、二級毒品海洛因及安非他命之犯行不諱，且
    經警五次採集其尿液送驗結果，其中有三次呈嗎啡陽性反應，四次呈安非他命陽
    性反應，則有桃園縣衛生局、新竹縣衛生局、內政部警政署刑事警察局等機關出
    具之尿液鑑定報告共六紙附卷可稽。且警員二次查扣被告持有疑似海洛因之粉末
    ，經分別送法務部調查局鑑驗結果，認均屬海洛因無誤，並有該局出具之鑑驗通
    知書共二份在卷可考。此外復有警員先後查扣，均為被告所有，合計海洛因二小
    包、海洛因一瓶、針筒共八支、安非他命共七小包、吸食器二組等物扣案可資佐
    證。至被告在本院雖陳稱：安非他命約三、四個月施用一次云云，以此推算，自
    被告九十一年一月起施用毒品，算至同年九月十七日被捕為止，其間不過九個月
    ，其施用安非他命次數當不超過三次；然被告在九十一年六月四日、七月十一日
    、七月十二日及九月十七日四次驗尿結果，均呈甲基安非他命陽性反應，顯見被
    告僅在九十一年六月至九月之三個月間，即已至少有三次施用安非他命之犯行（
    其中七月十一日、七月十二日兩次驗尿時間過於密接，有重複檢驗之虞，故僅能
    以一次計算），此與其自白施用安非他命之次數顯然不符，是自應認被告施用安
    非他命之次數，達三次以上，附予敘明。又被告前曾於八十九年間因施用毒品案
    件，經本院裁定送觀察、勒戒後，認有繼續施用毒品之傾向，再經本院裁定令入
    戒治處所施以強制戒治，旋又經本院裁定停止戒治，並交付保護管束在外，繼而
    又遭本院裁定撤銷停止戒治，令入戒治處所施以強制戒治，嗣戒治期滿，由台灣
    桃園地方法院檢察署檢察官於八十九年十一月十日以八十九年度戒偵字第六七八
    號為不起訴處分確定，則有該不起訴處分書在卷足憑。綜上所述，本件事證明確
    ，被告甲○○施用第一、二級毒品之犯行，均堪認定。
二、核被告甲○○所為，係犯毒品危害防制條例第十條第一項之施用第一級毒品罪，
    及同條例第十條第二項之施用第二級毒品罪。其持有毒品海洛因及安非他命之低
    度行為，分別為施用之高度行為所吸收，均不另論罪。被告多次施用海洛因及安
    非他命之犯行，均時間緊接，所犯分別為構成要件相同罪名，顯係均基於概括犯
    意，應分別依連續犯規定，各論以一罪。公訴人就被告施用海洛因部分之犯罪事
    實，雖僅敘及被告在九十一年二月三日、七月十一日、九月十七日即被告在該三
    次採尿前最後一次施用毒品之犯行，漏未敘及被告乃每週均有施用海洛因部分之
    事實，惟該部分事實與已起訴部分之事實間，有連續犯裁判上一罪之關係，本院
    自得併為審酌。又被告前有如事實欄所示之科刑及執行情形，此有台灣高等法院
    被告全國前案記錄表一份在卷可稽，其於刑之執行完畢後，五年內再犯本件有期
    徒刑以上刑之罪，為累犯，依刑法第四十七條規定加重其刑。被告所犯上開二罪
    間方法不同，行為互異，顯係分別起意，應分論併罰。爰審酌施用毒品對社會造
    成之不良影響，而被告經一次強制戒治仍未戒除毒癮，浪費國家資源，惟該罪本
    質為自戕性之犯罪，可責性原本不高，及被告犯後坦承犯行，態度良好等一切情
    狀，分別量處如主文所示之刑，並定其應執行之刑，以示懲儆。扣案海洛因二小
    包、一瓶及安非他命七小包均為毒品，依毒品危害防制條例第十八條第一項前段
    沒收銷燬之，扣案針筒共八支、吸食器共二組均為被告所有，分別供被告施用海
    洛因或安非他命之用，此經被告陳明在卷，依刑法第三十八條第一項第二款規定
    沒收銷燬之。
據上論斷，應依刑事訴訟法第二百九十九條第一項前段，毒品危害防制條例第十條第
一項、第二項、第十八條第一項前段，刑法第十一條前段、第五十六條、第四十七條
、第五十一條第五款、第三十八條第一項第二款，判決如主文。
本案經檢察官許炳文到庭執行職務。
中        華        民        國    九十二    年    四    月    十一    日
                                  臺灣桃園地方法院刑事第五庭
                                      法  官    陳彥宏
右正本證明與原本無異
如不服本判決書應於送達後十日內向本院提出上訴狀
              書記官    翁其良
中        華        民        國    九十二    年    四    月    十五    日
論罪法條：毒品危害防制條例第十條第一項、第二項
毒品危害防制條例第十條
施用第一級毒品者，處六月以上五年以下有期徒刑。
施用第二級毒品者，處三年以下有期徒刑。


司法院資訊處製作；財團法人民間司法改革基金會備份。
